臺灣高等法院刑事判決　　　　　　　　　　　　　　九十一年度上易字第三四九號
　　上　訴　人
　　即　被　告　甲○○
右上訴人因家庭暴力防治法案件，不服臺灣士林地方法院九十年度易字第八二一號，
中華民國九十年十二月十三日第一審判決（起訴案號：臺灣士林地方法院檢察署九十
年度偵字第五四八二號）提起上訴，本院判決如左：
    主  文
上訴駁回。
    事  實
一、甲○○與乙○○業已離婚，惟仍同居一處，二人間具有家庭暴力防治法第三條第
    一款所定之家庭成員關係。甲○○前因傷害其子王月仙事件，經臺灣士林地方法
    院依家庭暴力防治法第十三條第二項第一、二、三款規定，於民國九十年一月三
    十一日核發八十九年家護字第一三０號民事通常保護令，裁定禁止甲○○對王月
    仙及其家庭成員乙○○、王義雄、王志強（二人均為甲○○之子）實施身體或精
    神上不法侵害之行為、不得直接或間接為騷擾之聯絡行為。詎甲○○明知法院已
    核發上述之保護令，竟仍於九十年五月十六日晚間十一時許，在臺北市○○區○
    ○路一段八六巷一弄一號二樓之住處內，因乙○○未繳房租而心生不滿，二人致
    生口角並發生拉扯，甲○○即基於傷害之犯意，以徒手毆打乙○○之方法，實施
    家庭暴力行為，致乙○○受有右手內側瘀傷之傷害（傷害部分業據乙○○撤回告
    訴），而違反法院所為禁止實施家庭暴力行為之民事通常保護令裁定。
二、案經被害人乙○○告訴由臺北市政府警察局內湖分局移送臺灣士林地方法院檢察
    署檢察官偵查向台灣士林地方法院聲請簡易判決處刑，該院簡易庭認不宜以簡易
    判決處刑，而改用通常程序審理。
    理  由
一、上訴人即被告甲○○未於本院審理時到庭，原審訊據被告甲○○固不否認有因口
    角而與乙○○發生拉扯以致乙○○受傷之事實，然矢口否認有傷害之故意，辯稱
    ：當日二人有發生拉扯，二人都有受傷，我並不是惡意要毆打她云云，惟查：右
    開犯罪事實業據證人即被害人乙○○指述明確，且有診斷證明書、臺灣士林地方
    法院八十九年度家護字第一三０號民事通常保護令各一份附卷可按，已堪認為真
    實。被告雖辯稱非故意毆打乙○○，然其既明知其行為可能造成乙○○受傷之結
    果，竟仍執意為之，渠為有故意顯然，所辯無非卸責之詞，不足採信。綜上，本
    件事證明確，被告犯行洵足認定，應予依法論科。
二、核被告甲○○所為，係犯家庭暴力防治法第五十條第一款之違反法院依同法第十
    三條核發之通常保護令罪。原審認被告罪證明確，適用家庭暴力防治法第五十條
    第一款、第三十條第一項，刑法第十一條前段、第四十一條第一項前段、罰金罰
    鍰提高標準條例第二條，現行法規所定貨幣單位折算新台幣條例第二條之規定，
    及審酌被告之素行，於收受法院所核發之通常保護令後，竟仍忽視該保護令之效
    力，及其犯罪之動機、目的、手段、知識程度、所生危害，及犯罪後態度等一切
    情狀，量處有期徒刑四月，並諭知易科罰金之折算標準。復以被告業與被害人達
    成和解，業據被害人陳明，並有撤回告訴狀一紙附卷可按，而被告前無前科，因
    一時失慮致罹刑章，經此偵、審教訓及刑之宣告，當知所警惕而無再犯之虞，爰
    併依刑法第七十四條第一款規定宣告緩刑三年，以啟自新，並依家庭暴力防治法
    第三十條第一項規定諭知於緩刑期內付保護管束。其認事用法及量刑尚無不合，
    被告上訴意旨猶執陳詞，否認犯罪，非有理由，應予駁回。
三、聲請簡易判決處刑意旨另以：被告甲○○前因傷害其子王月仙事件，經臺灣士林
    地方法院於民國九十年一月三十一日核發八十九年家護字第一三０號民事通常保
    護令，禁止甲○○對王月仙及其家庭成員乙○○（甲○○之前妻）、王義雄、王
    志強（二人均為甲○○之子）實施身體或精神上不法侵害之行為，詎其違反上開
    法院裁定，於九十年五月十六日晚間十一時許，在台北市○○區○○路一段八六
    巷一弄一號二樓之住處內，因乙○○未繳房租致心生不滿，竟基於傷害之犯意，
    以徒手之方式毆打林某，致林某受有右手內側瘀傷之傷害，因認被告涉犯刑法第
    二百七十七條第一項傷害罪嫌等語。
四、按告訴乃論之罪，告訴人於第一審辯論終結前得撤回其告訴，又告訴經撤回者，
    應諭知不受理之判決，刑事訴訟法第二百三十八條第一項、第三百零三條第三款
    分別定有明文。
五、刑法第二百七十七條第一項之罪，依同法第二百八十七條前段之規定，為告訴乃
    論之罪。聲請簡易判決處刑意旨認被告涉有刑法第二百七十七條第一項之普通傷
    害罪嫌，惟本件傷害部分業據告訴人乙○○具狀陳明已經和解並向原審撤回告訴
    ，有撤回告訴狀一紙附卷可稽，聲請人既認此傷害部分，與前開起訴有罪之違反
    保護令罪部分，具有想像競合犯之裁判上一罪關係，爰不另為不受理判決之諭知
    。
六、本件被告經合法傳喚，無正當理由不到庭，依法得不待其陳述，逕行判決，併此
    敘明。
據上論斷，應依刑事訴訟法第三百七十一條、第三百六十八條，判決如主文。
本案經檢察官沈世箴到庭執行職務。
中      華      民      國      九十一    年      二      月    二十七  日
                              臺灣高等法院刑事第二十一庭
                                  審判長法  官  葉  騰  瑞
                                        法  官  江  國  華
                                        法  官  莊  明  彰
右正本證明與原本無異。
不得上訴。
                                       書記官  廖  嫣   雯
中      華      民      國      九十一    年      三      月    一      日
附錄：本判決論罪科刑法條全文
家庭暴力防治法第五十條
違反法院依第十三條、第十五條所為之下列裁定者，為本法所稱之違反保護令罪，處
三年以下有期徒刑、拘役或科或併科新臺幣十萬元以下罰金：
一、禁止實施家庭暴力行為。
二、禁止直接或間接騷擾、接觸、通話或其他連絡行為。
三、命遷出住居所。
四、遠離住居所、工作場所、學校或其他特定場所。
五、命完成君害人處遇計畫：戒癮治療、精神治療、心理輔導或其他治療、輔導。
